enflaquecer:
  infinitive: enflaquecer
  gerund: enflaqueciendo
  pastparticiple: enflaquecido
  definition: {en: 'to make thin, make weak, weaken'}
  conjugations:
  - Presente Indicativo:
      tense: {en: Present, es: Presente}
      mood: {en: Indicative, es: Indicativo}
      samples: {en: 'I make thin, am making thin'}
      1s: enflaquezco
      1p: enflaquecemos
      2s: enflaqueces
      2p: enflaquecéis
      3s: enflaquece
      3p: enflaquecen
  - Futuro Indicativo:
      tense: {en: Future, es: Futuro}
      mood: {en: Indicative, es: Indicativo}
      samples: {en: I will make thin}
      1s: enflaqueceré
      1p: enflaqueceremos
      2s: enflaquecerás
      2p: enflaqueceréis
      3s: enflaquecerá
      3p: enflaquecerán
  - Imperfecto Indicativo:
      tense: {en: Imperfect, es: Imperfecto}
      mood: {en: Indicative, es: Indicativo}
      samples: {en: 'I was making thin, used to make thin, made thin'}
      1s: enflaquecía
      1p: enflaquecíamos
      2s: enflaquecías
      2p: enflaquecíais
      3s: enflaquecía
      3p: enflaquecían
  - Pretérito Indicativo:
      tense: {en: Preterite, es: Pretérito}
      mood: {en: Indicative, es: Indicativo}
      samples: {en: I made thin}
      1s: enflaquecí
      1p: enflaquecimos
      2s: enflaqueciste
      2p: enflaquecisteis
      3s: enflaqueció
      3p: enflaquecieron
  - Condicional Indicativo:
      tense: {en: Conditional, es: Condicional}
      mood: {en: Indicative, es: Indicativo}
      samples: {en: I would make thin}
      1s: enflaquecería
      1p: enflaqueceríamos
      2s: enflaquecerías
      2p: enflaqueceríais
      3s: enflaquecería
      3p: enflaquecerían
  - Presente perfecto Indicativo:
      tense: {en: Present Perfect, es: Presente perfecto}
      mood: {en: Indicative, es: Indicativo}
      samples: {en: I have made thin}
      1s: he enflaquecido
      1p: hemos enflaquecido
      2s: has enflaquecido
      2p: habéis enflaquecido
      3s: ha enflaquecido
      3p: han enflaquecido
  - Futuro perfecto Indicativo:
      tense: {en: Future Perfect, es: Futuro perfecto}
      mood: {en: Indicative, es: Indicativo}
      samples: {en: I will have made thin}
      1s: habré enflaquecido
      1p: habremos enflaquecido
      2s: habrás enflaquecido
      2p: habréis enflaquecido
      3s: habrá enflaquecido
      3p: habrán enflaquecido
  - Pluscuamperfecto Indicativo:
      tense: {en: Past Perfect, es: Pluscuamperfecto}
      mood: {en: Indicative, es: Indicativo}
      samples: {en: I had made thin}
      1s: había enflaquecido
      1p: habíamos enflaquecido
      2s: habías enflaquecido
      2p: habíais enflaquecido
      3s: había enflaquecido
      3p: habían enflaquecido
  - Pretérito anterior Indicativo:
      tense: {en: Preterite (Archaic), es: Pretérito anterior}
      mood: {en: Indicative, es: Indicativo}
      samples: {en: I had made thin}
      1s: hube enflaquecido
      1p: hubimos enflaquecido
      2s: hubiste enflaquecido
      2p: hubisteis enflaquecido
      3s: hubo enflaquecido
      3p: hubieron enflaquecido
  - Condicional perfecto Indicativo:
      tense: {en: Conditional Perfect, es: Condicional perfecto}
      mood: {en: Indicative, es: Indicativo}
      samples: {en: I would have made thin}
      1s: habría enflaquecido
      1p: habríamos enflaquecido
      2s: habrías enflaquecido
      2p: habríais enflaquecido
      3s: habría enflaquecido
      3p: habrían enflaquecido
  - Presente Subjuntivo:
      tense: {en: Present, es: Presente}
      mood: {en: Subjunctive, es: Subjuntivo}
      samples: {en: 'I make thin, am making thin'}
      1s: enflaquezca
      1p: enflaquezcamos
      2s: enflaquezcas
      2p: enflaquezcáis
      3s: enflaquezca
      3p: enflaquezcan
  - Imperfecto Subjuntivo:
      tense: {en: Imperfect, es: Imperfecto}
      mood: {en: Subjunctive, es: Subjuntivo}
      samples: {en: 'I made thin, was making thin'}
      1s: enflaqueciera
      1p: enflaqueciéramos
      2s: enflaquecieras
      2p: enflaquecierais
      3s: enflaqueciera
      3p: enflaquecieran
  - Futuro Subjuntivo:
      tense: {en: Future, es: Futuro}
      mood: {en: Subjunctive, es: Subjuntivo}
      samples: {en: I will make thin}
      1s: enflaqueciere
      1p: enflaqueciéremos
      2s: enflaquecieres
      2p: enflaqueciereis
      3s: enflaqueciere
      3p: enflaquecieren
  - Presente perfecto Subjuntivo:
      tense: {en: Present Perfect, es: Presente perfecto}
      mood: {en: Subjunctive, es: Subjuntivo}
      samples: {en: 'I have made thin, made thin'}
      1s: haya enflaquecido
      1p: hayamos enflaquecido
      2s: hayas enflaquecido
      2p: hayáis enflaquecido
      3s: haya enflaquecido
      3p: hayan enflaquecido
  - Futuro perfecto Subjuntivo:
      tense: {en: Future Perfect, es: Futuro perfecto}
      mood: {en: Subjunctive, es: Subjuntivo}
      samples: {en: I will have made thin}
      1s: hubiere enflaquecido
      1p: hubiéremos enflaquecido
      2s: hubieres enflaquecido
      2p: hubiereis enflaquecido
      3s: hubiere enflaquecido
      3p: hubieren enflaquecido
  - Pluscuamperfecto Subjuntivo:
      tense: {en: Past Perfect, es: Pluscuamperfecto}
      mood: {en: Subjunctive, es: Subjuntivo}
      samples: {en: I had made thin}
      1s: hubiera enflaquecido
      1p: hubiéramos enflaquecido
      2s: hubieras enflaquecido
      2p: hubierais enflaquecido
      3s: hubiera enflaquecido
      3p: hubieran enflaquecido
  - Presente Imperativo Afirmativo:
      tense: {en: Present, es: Presente}
      mood: {en: Imperative Affirmative, es: Imperativo Afirmativo}
      samples: {en: Make thin! Don't make thin!}
      1s: ''
      1p: ''
      2s: enflaquece
      2p: enflaqueced
      3s: enflaquezca
      3p: enflaquezcan
  - Presente Imperativo Negativo:
      tense: {en: Present, es: Presente}
      mood: {en: Imperative Negative, es: Imperativo Negativo}
      samples: {en: Make thin! Don't make thin!}
      1s: ''
      1p: ''
      2s: no enflaquezcas
      2p: no enflaquezcáis
      3s: no enflaquezca
      3p: no enflaquezcan
